臺灣高等法院刑事判決　　　　　　　 100年度上訴字第2068號
上　訴　人　臺灣士林地方法院檢察署檢察官
上　訴　人
即　被　告　高銀貴
選任辯護人　余欽博律師（法律扶助）
上列上訴人因毒品危害防制條例案件，不服臺灣士林地方法院10
0 年度訴字第44號，中華民國100 年5 月27日第一審判決（起訴
案號：臺灣士林地方法院檢察署99年度偵字第12480 號），提起
上訴，本院判決如下：
    主  文
原判決關於無罪部分撤銷。
高銀貴販賣第二級毒品，處有期徒刑柒年捌月。未扣案之販賣第
二級毒品所得新臺幣壹仟壹佰元沒收之，如全部或一部不能沒收
時，以其財產抵償之。
其餘上訴駁回（即原審判決有罪部分）。
高銀貴前揭第二項撤銷改判所處之刑與第三項上訴駁回所處之刑
，應執行有期徒刑捌年。未扣案之販賣第二級毒品所得共計新臺
幣貳仟壹佰元沒收之，如全部或一部不能沒收時，以其財產抵償
之。
    事  實
一、高銀貴明知甲基安非他命係毒品危害防制條例第2 條第2 項
    第2 款所定之第二級毒品，未經許可，不得持有、販賣，竟
    基於販賣第二級毒品甲基安非他命以營利之犯意，以其所持
    用之門號0000000000號行動電話，作為販賣第二級毒品甲基
    安非他命聯絡之用，分別為下列販賣第二級毒品之行為：
（一）於民國99年8 月12日下午1 時14分許，陳宏富自設置於臺
      北市北投區○○○路○ 段133 號前之公用電話（00-00000
      000 ），撥打高銀貴所持用之上開行動電話，於通話中，
      陳宏富向高銀貴表示欲購買新臺幣（下同）1 千元之甲基
      安非他命，雖經高銀貴應允，但因斯時陳宏富尚未籌得1
      千元，遂未約定交付地點；殆同日下午3 時22分許，陳宏
      富再次自設置於臺北市○○區○○街399 號之8 前之公用
      電話（00-00000000 ），撥打高銀貴所持用之上開行動電
      話，告知高銀貴已籌到錢，2 人即依約於10分鐘後，在捷
      運淡水線復興崗站外見面，由高銀貴當場交付甲基安非他
      命1 包（毛重約0.5 公克）予陳宏富，並向陳宏富收取對
      價1 千元，而販賣第二級毒品甲基安非他命予陳宏富1 次
      。
（二）於99年8 月13日晚上10時7 分許，陳宏富自設置於捷運淡
      水線奇岩站旁即臺北市○○區○○街2 段487 號前之公用
      電話（00-00000000 ），撥打高銀貴所持用之上開行動電
      話，於通話中，陳宏富向高銀貴表示欲購買半個即0.5 公
      克之甲基安非他命，經高銀貴應允後，2 人即依約於15分
      鐘後，在上開奇岩站對面之人行道處見面，由高銀貴交付
      甲基安非他命1 包（毛重約0.5 公克）予陳宏富，並向陳
      宏富表示這次拿的價錢比較貴，要收取1 千2 百元，惟因
      陳宏富身上僅1 千1 百元，高銀貴因此只收取1 千1 百元
      （尚欠1 百元）之代價，而販賣第二級毒品甲基安非他命
      予陳宏富1 次。
（三）嗣因警方於99年8 月22日查獲陳宏富施用第二級毒品甲基
      安非他命案件，而循線查悉上情。
二、案經臺北市政府警察局北投分局報請臺灣士林地方法院檢察
    署檢察官偵查起訴。
    理  由
壹、證據能力說明
一、按刑事訴訟法為保障被告受公平審判及發現實體真實，於92
    年2月6日修正及增訂公佈施行之前及之後，對於人證之調查
    均採言詞及直接審理方式，並規定被告有與證人對質及詰問
    證人之權利，其中被告之對質詰問權，係屬憲法第8條第1項
    規定「非由法院依法定程式不得審問處罰」之正當法律程式
    所保障之基本人權及第16條所保障之基本訴訟權，不容任意
    剝奪；故法院於審判中，除有法定情形而無法傳喚或傳喚不
    到，或到庭後無正當理由拒絕陳述者外，均應依法定程式傳
    喚證人到場，命其具結陳述，並通知被告，使被告有與證人
    對質及詰問之機會，以確保被告之對質詰問權；否則，如僅
    於審判期日向被告提示該證人未經對質詰問之審判外陳述筆
    錄或告以要旨，被告之對質詰問權即無從行使，無異剝奪被
    告該等權利，且有害於實體真實之發現，其所踐行之調查程
    式，即難謂適法，該審判外之陳述，即不能認係合法之證據
    資料，最高法院95年度台上字第5160號判決意旨可資參照。
    經查，證人陳宏富前於警詢時、偵查中就有關被告犯嫌之陳
    述，雖未給予被告及辯護人行使對質權、反對詰問權之機會
    ，惟證人陳宏富嗣於原審審理時業已傳喚到庭經交互詰問在
    案，並使被告及辯護人行使對質權、反對詰問權之機會，該
    項對質詰問權因而延緩至審判時確保，是證人陳宏富上開審
    判外之陳述，因已足確保被告之對質詰問權，應可認有證據
    能力。
二、本院下列所引其餘各項證據之證據能力，經本院當庭提示，
    檢察官、被告及其辯護人均表示同意作為證據（見本院卷第
    72頁背面至74頁），且亦查無依法應排除其證據能力之情形
    。又該等文書證據，亦查無刑事訴訟法第159 條之4 顯有不
    可信之情況與不得作為證據之情形。本院審酌上開證據資料
    製作時之情況，尚無違法不當及證明力明顯過低之瑕疵，亦
    認為以之作為證據應屬適當，是依刑事訴訟法刑事訴訟法第
    159 條之4 、第159 條之5 規定意旨，認均有證據能力。
貳、實體部分：
一、認定犯罪事實所憑之證據及理由：
    訊據被告高銀貴固不否認有於事實欄一（一）、（二）所載
    之時間，以其所持用之0000000000號行動電話與陳宏富通話
    ，並分別於事實欄一（一）、（二）所載之時間、地點與陳
    宏富在捷運復興崗站、奇岩站見面之事實，惟矢口否認有販
    賣第二級毒品甲基安非他命予陳宏富之犯行，辯稱：陳宏富
    所說交毒品時間即99年8 月12日下午3 、4 時，我人在五股
    ，當天傍晚5 、6 點才回到北投，當日下午我雖有與陳宏富
    在捷運復興崗站見面，但是在我要前往五股之前順路過去，
    當時見面陳宏富說了一些人的綽號，我猜他是想問我認不認
    識這些人？這些人有沒有賣毒品；8 月13日晚上我有在捷運
    奇岩站與陳宏富見面，當時我在朋友劉保彪（綽號跛腳榮）
    家喝酒，陳宏富問我人在哪裡，我有問他要不要過來，他說
    太遠了，叫我過去，之後我要回家，就順便過去捷運奇岩站
    跟他見面，他問我吳阿忠的事情，我說我不清楚，當時我喝
    醉了，神智不是很清楚云云。然查：
 1、上揭被告販賣第2 級毒品甲基安非他命犯行，迭據證人陳宏
    富於99年8 月22日警詢時稱：第1 次是約半個月前下午3 時
    許，我用臺北市北投區政治作戰學校斜對面的公用電話打給
    高銀貴，我們約10分鐘後在復興崗捷運站外面交易，我以1
    千元之代價購買1 包（0.5 公克）；第2 次是約1 個星期前
    （詳細日期忘記）晚上10時許，我用臺北市北投區奇岩捷運
    站旁便利商店外面的公用電話打給高銀貴，我們約10分鐘後
    在奇岩捷運站外面交易，高銀貴依約前來，我以1 千1 百元
    之代價購買1 包（0.5 公克）等語（見偵查卷第16頁）。於
    99年10月12日偵查中具結證稱：第1 次是今年8 月時，詳細
    日期我不記得，是在復興崗捷運站交易，用政治作戰學校對
    面的公用電話打給高銀貴0000000000號的電話，我跟他說要
    買東西，他只有賣甲基安非他命，所以他知道我要買甲基安
    非他命（因證人陳宏富經警查獲後所採集之尿液係呈甲基安
    非他命陽性反應，所以本件證人陳宏富及被告於筆錄上所提
    及「安非他命」之語，應為「甲基安非他命」之誤認），我
    跟他說要買1 千元，他就叫我去復興崗捷運站外面等，隔了
    10分鐘他就到了，我現金1 千元交給他本人，毒品也是他本
    人交給我，這次交易的時間大約是下午3 點；第2 次約在警
    局作筆錄前1 星期，是在奇岩捷運站，我在捷運站旁的便利
    商店公用電話打給高銀貴，我問他有無東西，他說有，我跟
    他說我要買半個即0.5 公克，他就叫我在奇岩捷運站對面公
    園的行人道上等他，隔了15分鐘後他騎機車過來，他到時跟
    我說這次他跟別人拿比較貴，他算我1 千2 百元，但我跟他
    說我身上只有1 千1 百元，我付了1 千1 百元現金給他，1
    百元欠著，他說好，他給我0.5 公克之甲基安非他命，那天
    我晚上10點下班，10點下班後才打給他等語（見偵查卷第43
    、44頁）。復於99年12月7 日偵查中具結證稱：上開警詢、
    偵查中所述均實在，（提示復興崗捷運站公用電話採證照片
    ）檢察官問：在復興崗捷運站外打的公用電話是否是這個電
    話？證人答：是，（提示奇岩捷運站外超商公用電話採證照
    片）檢察官問：在奇岩捷運站外打的公用電話是否是這個電
    話？證人答：是等語（見偵查卷第201 頁）。於原審100 年
    5 月11日審理時具結證稱：與高銀貴是在朋友那邊施用甲基
    安非他命認識，曾經向高銀貴買過甲基安非他命，時間我忘
    記了，但1 次是在復興崗捷運站，1 次好像是在奇岩捷運站
    或是某個捷運站，我只向他買過2 次，1 次買1 千元，1 次
    買1 千3 百元，我用公用電話打被告的手機，2 次都是這樣
    聯絡，買毒品的時間、地點都如偵訊中所言，買毒品的時間
    ，1 次是在下午約3 、4 點拿毒品，該次1 點14分許有先打
    電話給被告說要買毒品，但是錢還沒有湊到，打第2 通是告
    訴被告錢已經湊到，被告才過來跟我見面；另1 次是在晚上
    9 點到10點左右等語（見原審訴字卷第71至75頁）。
 2、依據證人陳宏富上開證述內容可知，證人確實先後2 次向被
    告購買甲基安非他命，其中關於2 次交易前的聯絡方式、撥
    打公用電話之地點、交易的地點、時間、第1 次交易之價格
    ，證人於警詢、偵查及原審中始終證述一致，尤其證人所述
    以公用電話撥打被告所持用之0000000000號行動電話聯絡乙
    節，與卷附之雙向通聯紀錄內容相符（見偵查卷第117 、11
    8 、122 頁）；再參諸該通聯紀錄上所顯示被告所持用上開
    電話（手機序號：000000000000000 號）之基地台位置與捷
    運復興崗站、奇岩站之相對位置圖（見原審訴字卷第66頁）
    ，被告於99年8 月12日下午3 時22分許，接聽證人陳宏富自
    上開00-00000000 號公用電話所撥出的電話當時，被告持用
    手機的基地台位置在臺北市○○區○○路112 號3 樓頂，該
    基地台距離捷運復興崗站1,980 公尺遠，證人陳宏富亦證稱
    被告係通話後10分鐘騎機車到達，顯與上述相對位置之距離
    相符；另被告於99年8 月13日晚上10時7 分許，接聽證人陳
    宏富自00-00000000 號公用電話所撥出之電話當時，被告所
    持用上開手機之基地台位置在臺北市北投區○○○路○ 段15
    3 號9 樓頂，該處距捷運奇岩站1,360 公尺，故證人證述通
    話後15分鐘被告即騎機車抵達，亦與客觀情狀無違，應認證
    人所述為真實可採。雖然關於第2 次交易之價金部分，證人
    於原審審理時證稱價金是1 千3 百元，沒有積欠1 百元等語
    ，然經審判長問何以之前證述1 次買1 千元、1 次買1 千2
    百元，今日到庭陳述1 次是買1 千3 百元？證人答稱：可能
    我記憶不清，時間久了（見原審訴字卷第72頁），之後證人
    對於所詰問之問題，亦數次提到記憶不清，偵訊中所言才正
    確。查被告於原審作證之時間距離本案案發時間已相隔9 月
    之久，而人之記憶能力本有限，實難期證人於作證時能絲毫
    未差的證述，況證人已經說明可能自己記憶不清，本院衡諸
    證人於警詢、偵查中所為證述之時間，既較接近案發時間，
    可認證人在記憶較清晰時之警詢、偵訊所為第2 次交易金額
    為1 千2 百元，尚欠1 百元之證述與事實較相符，不能因證
    人於原審就第2 次之交易價格證述與警詢、偵訊中所述不一
    致，而遽認證人前後所述均一致、且與通聯紀錄相符之關於
    第2 次交易時間、地點之證述亦不可採。
 3、參以證人陳宏富上開證述向被告購買毒品過程為先撥打電話
    聯繫之後再約定地點碰面交付毒品及價金等情符合一般毒品
    交易之常情，並酌以被告就其接到證人陳宏富電話後，何以
    會前往捷運復興崗站、奇岩站與證人陳宏富碰面之緣由以及
    雙方見面後之互動情形等，被告原於警詢時供稱：2 次碰面
    時證人陳宏富詢問我有無辦法拿到甲基安非他命，因當時我
    都找不到人可以買到甲基安非他命，證人陳宏富就說他要自
    己想辦法等語（見偵查卷第12頁）；於偵查中則供稱：當時
    （指第1 次）是他（指證人陳宏富）打電話叫我過去的，他
    問我人在哪裡，我說我在復興崗捷運站附近，他就說約在復
    興崗捷運站外碰面，我到時，陳宏富問我有無辦法拿到甲基
    安非他命，我說沒有辦法，我就快點離開了，在奇岩站那次
    是他約我的，他一樣問我可不可以幫他拿到甲基安非他命，
    我也說沒有辦法，我就走了（見偵查卷第175 、176 頁）；
    於原審準備程序中又供稱：因為我趕著要去五股朋友家，陳
    宏富臨時打電話找我過去碰面，碰面後陳宏富講了一些名字
    ，問我認不認識那些人，但我都回答說我不認識，我臨走之
    前問我「你身上有沒有」（台語），意思是我身上有沒有毒
    品，我跟他說「沒、沒、沒」（台語）我就走了，第2 次碰
    面是陳宏富打電話給我，我說我在朋友家，要他自己過來我
    朋友家，陳宏富說距離太遠不肯過來，我就過去奇岩站，到
    時陳宏富問我我朋友家有哪些人，我回答某某人等，並問陳
    宏富要不要過去，陳宏富說太複雜不過去，我臨走前，陳宏
    富問我「身上還有沒有」（台語），我回答說沒有就走了等
    語（見原審訴字卷第12頁背面）；於原審審理時再供稱：第
    1 次的時候，其實是證人打電話給我，叫我過去，我過去之
    後他才告訴我要給我看甲基安非他命，因為當時我剛勒戒出
    所，聽到這樣我就走了，我臨走前，他還問了我一句「有沒
    有東西」，這是證人的口頭禪等語（見原審卷第76頁），第
    2 次證人打電話給我，叫我過去一下，我說我人在北投光明
    路劉保彪住處請他過來，證人說他騎腳踏車太遠，我就說他
    很煩，問他在哪裡，所以我就過去與他見面，在電話中他沒
    有說什麼原因要我過去找他（見原審訴字卷第78頁）；於本
    院準備程序時則供稱：陳宏富是流氓，我不得不出去跟他見
    面（見本院卷第52頁背面）；於本院審理時，則辯稱如前述
    （見本院卷第75頁背面）。查，被告就其為何會於接到證人
    陳宏富電話後，先後2 次前往約定地點與證人見面之緣由，
    以及雙方見面後互動情形等單純情事，前後竟有多種不同版
    本之說詞，且如果真如被告所辯陳宏富於電話中均未說明為
    何要約被告見面，被告又何以願意終止自己已經在進行中之
    事情（第1 次要去五股、第2 次在朋友家喝酒），去跟不知
    約見面目的為何之證人陳宏富見面？被告所辯，實不符合常
    理，足認被告心虛未吐實情，所供刻意隱瞞事實之真相，益
    證證人陳宏富上開證詞應屬可信。
 4、另再酌以證人陳宏富於99年間，確有因施用甲基安非他命犯
    行，經臺灣士林地方法院檢察署檢察官以99年度毒偵字第19
    70號起訴，復經原審法院以99年度審簡字第1484號刑事判決
    判處有期徒刑4 月，如易科罰金，以新臺幣1 千元折算1 日
    之事實，有證人陳宏富之全國刑案資料查註表1 份在卷可按
    （見原審卷第83至87頁），足以佐證證人陳宏富上開證詞之
    可信性。
 5、此外，復有證人陳宏富所使用公用電話之所在位置及捷運復
    興崗站、奇岩站周遭環境之照片共10張（見偵查卷第179 至
    183 頁）、證人陳宏富所使用之00-00000000 、00-0000000
    0 、00 -00000000號公用電話之設置地點查詢資料（見偵查
    卷第204 、205 頁）、中華電信股份有限公司（下稱中華電
    信公司）100 年9 月23日函復單（說明被告所持用之手機序
    號為000000000000000 號，見本院卷第42頁）等件，在卷足
    參，補強證人陳宏富上開證述確為可採。
 6、被告上訴意旨雖辯稱99年8 月12日下午3 、4 時許，被告人
    在五股，不可能販賣毒品給證人，原審判決認定有誤，於本
    院準備程序時亦堅稱如上。然經本院於準備程序時當庭告知
    依據上開中華電信函復單記載，被告案發當時所持用之手機
    ，依據該手機序號顯示，99年8 月12日下午3 時22分9 秒（
    證人陳宏富以設置在臺北市○○區○○街399 號之8 前之00
    -00000000 號公用電話打給被告），至同日下午4 時31分25
    秒止期間，該手機通話之基地台位置均在臺北市北投區○○
    ○路、光明路附近，顯然被告當時人是在北投無誤，被告嗣
    於本院審理時復遞狀改稱是自己記憶錯誤，但仍否認犯行，
    且稱本案並未扣得販賣毒品之物證，僅憑證人之證述，證據
    薄弱，證人所述之第1 次既有「阿昆」之友人同行，為何不
    傳喚到庭作證云云。然查，販賣毒品案件，未必有相關販賣
    之證物扣案，此乃常見之情，至於「阿昆」其人，證人於原
    審已具結證稱不知其名，準此，法院已無從傳喚該「阿昆」
    之人到庭。按施用毒品者，其所稱向某人購買之供述，須補
    強證據以擔保其供述之真實性。良以施用毒品者其供述之憑
    信性本不及於一般人，況施用毒品者其供出來源，因而破獲
    者，法律復規定得減輕其刑，其有為偵查機關誘導、或為邀
    輕典而為不實之陳述之可能，其供述之真實性自有合理之懷
    疑。是本院一貫之見解，認施用毒品者關於其向某人購買毒
    品之供述，必須補強證據佐證，以擔保其供述之真實性，俾
    貫澈刑事訴訟無罪推定及嚴格證明之基本原則。而茲所謂補
    強證據，指其他有關證明施用毒品者之關於毒品交易之供述
    真實性之相關證據而言，必須與施用毒品者關於毒品交易之
    供述，具有相當程度之關連性，而足使一般人對施用毒品者
    關於毒品交易之供述，並無合理之懷疑存在，而得確信其為
    真實，始足當之；又按茲所謂必要之補強證據，固不以證明
    販賣毒品犯罪構成要件之全部事實為必要，但以與施用者之
    指證具有相當之關聯性為前提，其經與施用者之指證綜合判
    斷，已達於通常一般人均不致有所懷疑，而得確信施用者之
    指證為真實者，始得為有罪之認定（最高法院94年度台上字
    第2033號、93年度台上字第6750號判決意旨參照）。本案除
    證人陳宏富之證述外，尚有前揭雙向通聯紀錄、被告所持用
    上開電話之基地台位置與捷運復興崗站、奇岩站之相對位置
    圖、證人陳宏富之全國刑案資料查註表、證人陳宏富所使用
    公用電話之所在位置及捷運復興崗站、奇岩站周遭環境之照
    片、證人陳宏富所使用之00-00000000 、00-00000000 、00
    -00000000 號共用電話之設置地點查詢資料（見偵查卷第20
    4 、205 頁）、中華電信公司100 年9 月23日函復單等證據
    ，均與證人陳宏富之證述內容具有關連性，依前揭判決意旨
    所示，應足以補強證人陳宏富證述之真實性。是被告所為辯
    解，顯為卸責之詞，不足採信。
 7、近年來政府為杜絕毒品氾濫，對於查緝施用及販賣毒品之工
    作，無不嚴加執行，販賣毒品罪又係重罪，設若無利可圖，
    衡情一般持有毒品之人當無輕易將所持有之毒品轉讓他人，
    甘冒於再次向他人購買時有被查獲之危險；販賣之利得，除
    經承認犯行，或帳冊價量均臻明確外，委難察得實情，縱未
    確切查得販賣賺取之實際差價，但除別有事證，足認係按同
    一價格轉讓，確未牟利外，尚難執此認非法販賣之事證有所
    不足。惟販賣之人從價差或量差中牟利之方式雖異，然其販
    賣目的在意圖營利則同一，堪認被告購入甲基安非他命之價
    格必較其售出之價格低廉，或以同一價格而減少甲基安非他
    命之份量，而有從中賺取差額利潤圖利之意圖及事實，此應
    屬合於論理法則，且不違背社會通常經驗之理性判斷。是被
    告賣出第二級毒品甲基安非他命予證人陳宏富2 次，應有賺
    取相當利潤，堪認係意圖營利，已無可疑。綜上事證，被告
    基於營利之意圖而販賣第二級毒品甲基安非他命予證人陳宏
    富2次之事證已臻明確，被告犯行洵堪認定。
二、論罪科刑之理由：
（一）查甲基安非他命屬毒品危害防制條例第2 條第2 項第2 款
      所列之第二級毒品，是核被告如事實欄一（一）、（二）
      所為，分別係犯毒品危害防制條例第4 條第2 項之販賣第
      二級毒品罪。被告持有第二級毒品，復進而販賣，其持有
      毒品之低度行為，為販賣之高度行為所吸收，均不另論罪
      。
（二）被告上開所為2 次販賣第二級毒品之犯行，犯意各別，且
      係分別所為，應予分論併罰。
（三）爰審酌被告非法販賣第2 級毒品甲基安非他命供他人施用
      ，助長社會不良風氣，戕害國民身心健康，所販賣甲基安
      非他命次數2 次、販賣毒品數量非鉅，所得不多，兼衡被
      告之素行、犯罪之動機、目的、手段、生活狀況、智識程
      度、犯後始終否認未見悔意之態度等一切情狀，量處如主
      文所示之刑暨定其應執行之刑（詳如後述）。
（四）按毒品危害防制條例第19條第1 項規定：「犯同條例第四
      條至第九條、第十二條、第十三條或第十四條第一項第二
      項之罪者，其供犯罪所用或因犯罪所得之財物均沒收之，
      如全部或一部不能沒收時，追徵其價額或以其財產抵償之
      」，係採義務沒收主義，故販賣毒品所得之金錢，如能認
      定確係販賣毒品所得之款項，均應宣告沒收，不以當場搜
      獲扣押者為限（最高法院93年度台上字第2670號判決意旨
      參照）。是販賣毒品所用之物及所得之金錢，無論已否扣
      案，如仍屬存在，即應依法沒收。惟此犯罪所得之財物，
      係以實際所得者為限，苟無所得或尚未取得者，即無從為
      沒收、追徵或以財產抵償之諭知（最高法院96年度台上字
      第2331號判決意旨參照）。查被告高銀貴販賣毒品甲基安
      非他命之所得財物分別為1 千元、1 千1 百元（尚賒欠之
      1 百元，不屬販賣毒品「所得」之金錢），應於各次犯行
      中宣告沒收之，又因犯罪所得之財物未據扣案，如全部或
      一部不能沒收時，自應以被告之財產抵償之。至被告用以
      販賣毒品所持用之門號0000000000號行動電話SIM 卡，依
      卷附之基本資料查詢，乃登記租用人為高月娥，是依卷內
      現存證據，尚難認為被告所有之物，自不得為沒收之諭知
      。
三、駁回上訴之理由：
（一）原審就本判決事實欄一（一）部分，認為罪證明確，應予
      適用毒品危害防制條例第4 條第2 項之罪名，並斟酌被告
      該販賣甲基安非他命犯行之犯罪動機、目的、數量非鉅等
      一切情狀，就被告此部分之犯行，量處有期徒刑7 年6 月
      。並說明被告此部分之犯罪所得1 千元，雖未扣案，仍應
      依毒品危害防制條例第19條第1 項之規定，應在其所犯之
      罪主文下宣告沒收，如全部或一部不能沒收時，以被告之
      財產抵償之；至被告持用之0000000000號行動電話，亦無
      確切證據足認是被告所有，不另為沒收之諭知。本院經核
      原審判決此部分認事用法，均無不合，量刑亦屬妥適。
（二）被告上訴意旨雖否認事實欄一（一）所示犯行，然本院依
      據上述證人陳宏富之證詞、被告所持用0000000000號行動
      電話之雙向通聯紀錄、基地台位置圖、捷運復興崗站之現
      場相片、證人陳宏富所使用公用電話現場相片、中華電信
      公司100 年9 月23日函等件，認為被告此部分犯行事證明
      確，原審判決就被告之量刑要屬妥適，被告此部分之上訴
      核無理由，應予駁回。
（三）辯護人雖為被告之利益辯護稱：被告與證人陳宏富有金錢
      糾紛，陳宏富在警詢時警員告知陳宏富依毒品危害防制條
      例的規定，只要供出毒品來源就可以減刑，陳宏富或許因
      為想要減刑而去誣陷被告販毒，況依當時之市價，甲基安
      非他命1 公克價值3 千元以上，陳宏富證稱以1 千元買0.
      5 公克並不實在。退一步言，若認定被告有交付毒品之行
      為，應僅構成轉讓毒品罪名等語。查，被告於接受警詢時
      ，警員問：你與陳宏富是否有仇恨或是債務糾紛？被告答
      稱：沒有（見偵查卷第11頁），於檢察官訊問時，檢察官
      問：你跟陳宏富有無冤仇？被告答：沒有，但是他有欠我
      1 張電話卡（見偵查卷第175 頁）；嗣於原審及本院準備
      程序時，被告均未主張與證人陳宏富有金錢糾紛，然被告
      卻於本院審理時，審判長問：你跟他（陳宏富）有無過節
      ？被告始第1 次主張證人陳宏富有欠被告錢，但欠的數目
      不大，大約幾百元而已（見本院卷第76頁），被告究竟與
      陳宏富間有無金錢糾紛或過節，供述前後已現不一，難認
      可以採信。再者，依據證人陳宏富之警詢筆錄記載可知（
      見偵查卷第15頁），警員雖曾告知陳宏富供出毒品來源可
      減刑之規定，陳宏富於當次訊問亦確實供出被告販毒之事
      實，然陳宏富警詢所供述與被告通話之時間、打公用電話
      之地點，經核與檢察官嗣後於99年10月12日批示調閱之
      0000000000號通聯紀錄均相符，又證人於99年8月22日警
      詢坦承有施用第二級毒品甲基安非他命，且該施用毒品之
      犯行，業經法院於99年12月13日判處有期徒刑4月確定，
      如前所述，但是證人於100年5月11日在原審審理時，仍證
      稱確有向被告購買2次甲基安非他命，可見陳宏富所述係
      屬可採，證人並不是因為法律有得減刑之寬貸，為獲得減
      刑而故意誣陷被告，故辯護人上開證人陳宏富係為減刑始
      於警詢時供出被告、誣陷被告之主張，並不足採。又毒品
      之價格常隨當時之買、賣方需求情形而不一，縱令有參考
      之市價可循，然販賣之價格亦常隨所販賣毒品之數量、純
      度而有不同，不可一概而論。辯護人雖稱本案案發當時之
      甲基安非他命市價1公克係3千元，縱令為真，依據上述理
      由，亦難以此價格比例換算之結果，而認定證人陳宏富所
      證稱購買0. 5公克、1千元係不符市價而不可信。另被告
      於交付甲基安非他命予證人陳宏富時，即當場收受現金，
      而被告此舉，本院認係基於營利之目的而為之，已如前述
      ，顯然與單純轉讓毒品之行為迥異，辯護人此部分之辯護
      ，亦不足採之。
四、撤銷改判之理由：
（一）原審失察，就本判決事實欄一（二）所示販賣第二級毒品
      部分，遽予被告無罪判決之諭知，容有未洽。檢察官上訴
      意旨認被告有此部分之販賣甲基安非他命之行為，指摘原
      審判決事實認定有所違誤，為有理由，應由本院將原審判
      決關於此部分撤銷改判。此部分本院依據上開各審酌事由
      ，宣告如主文第二項所示之刑。
五、本院將原審判決關於被告於99年8 月13日晚上10時7 分販賣
    第二級毒品部分（原審判決無罪）予以撤銷改判，並駁回被
    告關於本判決事實欄一（一）部分（原審判決有罪）之上訴
    ，本院並綜合上情，就被告前開撤銷改判所處之刑，與應分
    論併罰之前開上訴駁回部分所處之刑，認應定執行有期徒刑
    8 年為適當。
六、適用法律：
（一）刑事訴訟法第368 條、第369 條第1 項前段、第364 條、
      第299 條第1 項前段。
（二）毒品危害防制條例第4 條第2 項、第19條第1 項。
（三）刑法第11條前段、第51條第5 款。
本案經檢察官越方如到庭執行職務。
中    華    民    國   100    年    12    月    21    日
                  刑事第十八庭審判長法  官  吳鴻章
                                    法  官  林銓正
                                    法  官  魏瑞紅
以上正本證明與原本無異。
如不服本判決，應於收受送達後十日內向本院提出上訴書狀，其
未敘述上訴之理由者並得於提起上訴後十日內向本院補提理由書
（均須按他造當事人之人數附繕本）。「切勿逕送上級法院」。
                                    書記官  莊佳鈴
中    華    民    國   100    年    12    月    21    日
附錄本案論罪科刑法條：
毒品危害防制條例第4條第2項：
製造、運輸、販賣第二級毒品者，處無期徒刑或7年以上有期徒
刑，得併科新臺幣7百萬元以下罰金。